最　高　行　政　法　院　裁　定　　　　　　　　　　九十三年度裁字第八二○號
　　抗　告　人　甲○○
右抗告人因與相對人國立臺中師範學院間聲請迴避事件，對於中華民國九十三年四月
一日臺中高等行政法院九十三年度聲字第三號裁定提起抗告，本院裁定如左︰
　　主  文
抗告駁回。
抗告訴訟費用由抗告人負擔。
　　理  由
一、按抗告法院認抗告為不合法或無理由者，應為駁回抗告之裁定。
二、本件抗告意旨略謂：原法院法官王茂修等三人於審理該院九十一年度訴字第七六
    三號案件，不依行政訴訟法第一百零七條第一項第六款規定裁定駁回原告之訴，
    卻以判決予以駁回。又同院九十二年度訴字第八九一號判決認定事實和引用法條
    亦有錯誤，自得依行政訴訟法第二十條準用民事訴訟法第三十三條第一項第二款
    規定聲請法官迴避。
三、查抗告人對原法院九十三年度訴字第一○二號案件，聲請法官王茂修、莊金昌、
    許金釵迴避，原裁定以抗告人就該院九十一年度訴字第七六三號，王茂修等三名
    法官以再復審決定書寄存於台中市北屯郵局之九十一年八月三十一日計算送達日
    數，而為抗告人敗訴之判決，有違公務人員保障法第二十二條、訴願法第五十六
    條、第六十二條之規定；又同院九十二年度聲字第七號、第十二號則有言詞辯論
    筆錄記載不實、未播放錄音帶供核對之情事；另就同院九十二年度訴字第八九一
    號，該三名法官未調查證據、未開言辭辯論，亦有違反行政訴訟法第一百八十九
    條規定情形，可知王茂修等三名法官就抗告人前開案件確有審理不公，執行職務
    有偏頗之虞，乃依行政訴訟法第二十條規定聲請該三名法官迴避。惟查，抗告人
    所述聲請迴避之原因，並非法官於訴訟之結果有利害關係或於當事人有密切交誼
    或嫌怨或其他類此等客觀事實，僅其主觀上認其所涉上開案件，該院王茂修等三
    名承辦法官對於上開案件之訴訟進行中之指揮、訴訟程序上進行或裁判結果致其
    不利，自不能以此遽以臆測承辦法官執行職務有所偏頗，即認係客觀上有足可疑
    其為不公平審判之情形，核與民事訴訟法第三十三條第一項第二款規定得聲請法
    官迴避之要件不合。本件聲請法官迴避，難認有理由，乃裁定駁回其聲請，尚無
    不合。至所稱九十二年度訴字第八九一號裁定果有所指違誤情形，亦非得據為本
    件抗告之理由。抗告意旨仍執前詞，指摘原裁定不當，聲明廢棄，抗告為無理由
    ，應予駁回。
四、依行政訴訟法第一百零四條、民事訴訟法第九十五條、第七十八條，裁定如主文
    。
中　　華　　民　　國　　九十三　　　年　　　七　　　　月　　　八　　　　日
                    最 高 行 政 法 院  第 四 庭
                                審 判 長 法  官　　　徐　樹　海
                                         法  官      鄭  淑  貞
                                         法  官　　　高　啟　燦
                                         法  官　　　吳　錦　龍
                                         法  官　　　林　茂　權
右  正  本  證  明  與  原  本  無  異
　　　　　　　　　　　　　　　　　　　　 法院書記官　莊　俊　亨
中　　華　　民　　國　　九十三　　　年　　　七　　　　月　　　九　　　　日
